---
title: "battletech.ELUARD"
author: "Manon Eluard"
format: html
editor: visual
github-repository : https://github.com/manoneld/battletech.git
---

#### R configuration

```{r}
#| echo: false 
#| message: false
library(here)
library(knitr)
library(dplyr)
library(tidyr)
library(ggplot2)
library(vroom)
library(stringr)
here::i_am("battletech.Rproj")
```

### Data Loading : question 3 

``````{r}
#| message: false
database <- vroom(here("data","star+systems.csv"), 
                  delim = ":", 
                  na = c("Unknown", "NA"), 
                  quote = "\"")
```

The number of observations is  `r nrow(database)` described by `r ncol(database)` variables

```{r}
star_name <- database$"STAR_NAME"
class(star_name) #character

distance <- database$"DISTANCE (LIGHTYEARS)"
class(distance) #numeric (check verified)

stellar_type <- database$"stellar type"
class(stellar_type) #character 

star_idx <- database$"star_idx"
class(star_idx)

temperature <- database$ "EQUIVALENT TEMPERATURE"
class(temperature)

radius <- database$"STAR RADIUS"
class(radius)
  
mass <- database$"RELATIVE MASS"
class(mass)

luminosity <- database$"Luminosity"
class(luminosity)
```

### Question 4 

```{r}
n_obs <- database |> count(nrow(database))
n_obs
n_variables <- database |> count(ncol(database))
n_variables
miss_values <- summarise_all(database, ~sum(is.na(.)))
miss_values
obs_one_miss_val <- sum(rowSums(is.na(database)) > 0)
obs_one_miss_val

kable(list(n_obs, n_variables, miss_values, obs_one_miss_val), caption = "Summary Statistics")
```

nrow(database) : nombre d'observations
ncol(database) : nombre de variables 
nombre de donénes manquantes par variables
x : nombres d'observations avec au moins une valeur manquante 

### Question 5 : graphique 1 = scatter plot

```{r}
ggplot(database, aes(x = `Luminosity`, y = `EQUIVALENT TEMPERATURE`)) +
  geom_point() +
  labs(title = "Temperature vs. Luminosity of Stars",
       x = "Luminosity",
       y = "Equivalent Temperature")
```
Commentaires : nous constatons que plus la luminosité de l'étoile est élevée, plus sa température est élevée. 

### Question 6 :

avec 1 seul tableau (cela est loin d'être parfait car chaque planète n'a pas toutes les valeurs extrêmes simultanément)

```{r}
extreme_stars <- database |>
  filter(mass == max(mass) | mass == min(mass) |
         temperature == max(temperature) | temperature == min(temperature) |
         luminosity == max(luminosity) | luminosity == min(luminosity) |
         distance == max(distance) | distance == min(distance))

kable(extreme_stars, caption = "Most Extreme Stars")
```

j'ai essayé avec 3 tableaux différents mais les deux premiers ne s'affichent pas correctement, je ne trouve pas le problème et manque de temps

```{r}
extreme_mass <- database |>
  filter(mass == max(mass) | mass == min(mass))

extreme_temperature <- database |>
  filter(temperature == max(temperature) | temperature == min(temperature))

extreme_distance <- database |>
  filter(distance == max(distance) | distance == min(distance))

kable(extreme_mass, caption = "Most Extreme Stars - Mass")
kable(extreme_temperature, caption = "Most Extreme Stars - Temperature")
kable(extreme_distance, caption = "Most Extreme Stars - Distance")
```

### Question 7 

### Question 8 

```{r}
#| message: false
factions <- vroom(here("data","Factions.csv"), 
                  delim = ":", 
                  na = c("Unknown", "NA"), 
                  quote = "\"")
syst_control <- vroom(here("data","Systemcontrol.csv"), 
                  delim = ":", 
                  na = c("Unknown", "NA"), 
                  quote = "\"")
```

### Question 9 

```{r}
table_count <- syst_control |>
  filter(Fidx %in% c("A", "I", "U")) |>
  group_by(Fidx) |>
  summarise(Nombre = n())

kable(table_count)
```
Il y a par exemple 3 étoiles abandonnées 

### Question 10 

```{r}
missing_systems <- factions |>
  anti_join(syst_control, by = "Fidx")
nb_of_missing_systems <- nrow(missing_systems)
nb_of_missing_systems
```

There are 125 systems that cannot be found in the Systemcon- trol.csv file.

